臺灣臺北地方法院刑事判決　　　　　　　　　　　　　九十年度易字第一八九號
　　公　訴　人　臺灣臺北地方法院檢察署檢察官
　　被　　　告　甲○○
右列被告因違反毒品危害防制條例案件，經檢察官提起公訴（九十年度毒偵字第二六
九０號），本院判決如左：
    主  文
甲○○施用第二級毒品，處有期徒刑肆月，如易科罰金，以參佰元折算壹日。
    事  實
一、甲○○前於民國八十七年間，在臺北市文山區因連續施用第二級毒品安非他命及
    第一級毒品海洛因，經臺灣士林地方法院以八十七年度毒聲字第四三三號裁定令
    入戒治處所施以強制戒治一年，屆滿三月，由同院八十七年度毒聲字第一一○七
    號裁定停止戒治交付保護管束，竟又於保護管束期間內再施用第二級毒品安非他
    命，經同院以八十八年度毒聲字第一二六九號裁定撤銷停止戒治，並於八十八年
    十月十二日送往臺北戒治所繼續執行戒治，八十九年六月九日強制戒治期滿，而
    由臺灣士林地方法院檢察署檢察官於同年十月二日以八十九年度戒毒偵字第一二
    五號為不起訴處分確定。詎甲○○又於前開不起訴處分五年內即九十年九月七日
    採尿前九十六小時內某時，在不詳地點施用第二級毒品甲基安非他命，嗣於九十
    年九月七日夜間十一時許，至臺北市○○區○○街四十二號二樓臺北市政府警察
    局文山第二分局接受驗尿時，為警查獲。
二、案經臺北市政府警察局文山第二分局報請臺灣臺北地方法院檢察署檢察官偵查起
    訴。
    理  由
一、訊據被告甲○○矢口否認有何施用第二級毒品安非他命之犯行，辯稱：伊是吸到
    朋友的二手煙云云。惟查，經將被告尿液先後送臺灣尖端先進生技醫藥股份有限
    公司濫用藥物檢驗中心與法務部調查局鑑驗，分別呈安非他命、甲基安非他命，
    甲基安非他命陽性反應，此有該公司九十年九月二十八日濫用藥物檢驗報告、及
    該局九十一年四月二十九日調科壹字第０九一００二一九０二０號檢驗通知書各
    一份在卷可稽。又按甲基安非他命經口服投與後約百分之七十於二十四小時內自
    尿中排出，約百分之九十於九十六小時內自尿中排出，惟由於目前國內尿液中甲
    基安非他命之檢驗僅為鑑定是否呈陽性反應，尚未定其含量，且甲基安非他命之
    成分檢出與其投與方式、投與量、個人體質、採尿時間與檢測儀器之精密度等諸
    多因素有關，因此僅憑尿液中呈安非他命陽性反應，並無法確實推算吸食時間距
    採集時間之長短，然最長可能不會超過四日，此業經行政院衛生署藥物食品檢驗
    局八十一年二月八日（八一）藥檢壹字第００一一五六號函示明確；又雖於文獻
    報告中確實有藥品或食物因交叉反應，可在尿液測試中產生偽陽性之安非他命反
    應，然利用精密的儀器分析，將可排除偽陽性之可能，得到正確的答案，而目前
    最常採用之確認方法氣相層析質譜儀，於法務部檢驗合格之良好操作條件檢測單
    位，以氣相層析質譜儀做藥物及代謝物之定性及定量分析，幾乎不會有偽陽性反
    應產生，此有行政院國軍退除役官兵輔導委員會臺北榮民總醫院八十三年四月七
    日（八三）北總內字第０三０五九號函示明確。前述公司以ＥＩＡ酵素免疫分析
    法、ＧＣ／ＭＳ氣相層析質譜儀分析法為初步、確認檢驗，該局以螢光偏極免疫
    分析法、氣相層析質譜儀分析法為篩檢及確認鑑驗，其結果均信而有徵，檢驗精
    密度足以排除偽陽性反應之可能，被告所辯顯不足採，其於九十年九月七日採尿
    前九十六小時內某時於不詳處所施用第二級毒品之犯行，堪以認定。再查被告前
    於八十七年間，在臺北市文山區因連續施用第二級毒品安非他命及第一級毒品海
    洛因，經臺灣士林地方法院以八十七年度毒聲字第四三三號裁定令入戒治處所施
    以強制戒治一年，屆滿三月，由同院八十七年度毒聲字第一一○七號裁定停止戒
    治交付保護管束，竟又於保護管束期間內再施用第二級毒品安非他命，經同院以
    八十八年度毒聲字第一二六九號裁定撤銷停止戒治，並於八十八年十月十二日送
    往臺北戒治所繼續執行戒治，八十九年六月九日強制戒治期滿，而由臺灣士林地
    方法院檢察署檢察官於同年十月二日以八十九年度戒毒偵字第一二五號為不起訴
    處分確定，此有上開不起訴處分書（偵查卷第十六頁）、臺灣高等法院檢察署刑
    案紀錄簡覆表、受觀察勒戒人毒品及前科紀錄簡列表（偵查卷第十一頁）各一份
    在卷足憑，被告五年內二犯施用毒品之行為可堪認定。事證明確，依毒品危害防
    制條例第二十三條第二項前段規定，應予論處。
二、核被告甲○○所為，係犯毒品危害防制條例第十條第二項施用第二級毒品罪。爰
    審酌被告之犯罪動機、目的、智識程度、犯罪後態度等一切情狀，量處如主文所
    示之刑，並諭知易科罰金之折算標準，以資儆懲。
據上論斷，應依刑事訴訟法第二百九十九條第一項前段，毒品危害防制條例第十條第
二項，刑法第十一條前段、第四十一條第一項前段，罰金罰鍰提高標準條例第二條，
判決如主文。
本案經檢察官絲漢德到庭執行職務
中      華      民      國    九十一      年      七      月    十八    日
  臺灣臺北地方法院刑事第四庭
                                  審判長  法  官   余學淵
                                          法  官   陳嘉琪
                                          法  官   姚念慈
右正本證明與原本無異。
如不服本判決，應於判決送達後十日內向本院提出上訴狀(應抄附繕本)。告訴人
或被害人如對於本判決不服者，應具備理由請求檢察官上訴，其上訴期間之計算
係以檢察官收受判決正本之日期為準。
                                          書記官   林義盛
中      華      民      國    九十一      年      七      月    十八    日
附錄本案論罪科刑法條全文：
毒品危害防制條例第十條
施用第一級毒品者，處六月以上五年以下有期徒刑。
施用第二級毒品者，處三年以下有期徒刑。
